臺灣基隆地方法院刑事判決　
110年度易字第76號
公  訴  人  臺灣基隆地方檢察署檢察官
被      告  李鵬翔


選任辯護人  蔡孟遑律師
上列被告因違反性騷擾防治法案件，經檢察官提起公訴（109年
度偵字第5267號），本院判決如下：
    主  文
甲○○犯性騷擾防治法第二十五條第一項之性騷擾罪，處有期徒刑
參月，如易科罰金，以新臺幣壹仟元折算壹日。
被訴於民國一○九年六月二十六日犯性騷擾罪部分，無罪。
    事  實
一、甲○○為潛水教練，在社群網站FACEBOOK（下稱臉書）社團刊
    登打工換物（潛水）資訊，適A女（卷內代號AB000-H109169
    ，真實姓名詳卷）見聞甲○○刊登之資訊，於民國109年6月20
    日透過臉書聯繫甲○○，於109年6月25日與男友曾○達及友人
    一同前往基隆市○○區○○路000巷00號潮境公園海域（下稱潮
    境公園海域）與甲○○進行潛水活動，事後再介紹甲○○給友人
    B女（卷內代號AB000-H109170，真實姓名詳卷），B女於109
    年7月27日先以通訊軟體LINE向甲○○預約本人及胞妹二人之
    潛水體驗課程，並依約於109年8月2日上午前往潮境公園海
    域，詎甲○○在海域中進行一對一教導B女潛水，竟意圖性騷
    擾，利用B女不及抗拒之際，以手觸摸B女之臀部、下體及拉
    扯B女之三角褲褲頭，致B女感到驚慌與不悅，而以上開方式
    對B女為性騷擾行為。
二、案經B女訴由基隆市警察局移送臺灣基隆地方檢察署檢察官
    偵查起訴。
    理  由
甲、有罪部分
壹、程序事項
一、按行政機關、司法機關及軍法機關所製作必須公示之文書，
    不得揭露被害人之姓名、出生年月日、住居所及其他足資識
    別被害人身分之資訊，性侵害犯罪防治法第12條第2項定有
    明文。查本案被告甲○○因觸犯性騷擾防治法第25條第1項之
    法條罪名，而經檢察官提起公訴，核與性侵害犯罪防治法第
    2條第1項規定之性侵害犯罪定義相符，按諸首揭規定，本案
    判決自不得揭露被害人A女、B女之姓名、出生年月日、住居
    所及其他足資識別被害人身分之資訊，合先敘明。
二、本案據以認定被告犯罪之供述證據，檢察官、被告及其辯護
    人於言詞辯論終結前，未主張有不得為證據之情形，本院復
    審酌各該證據作成時之情況，尚無違法及證明力明顯過低之
    瑕疵，認以之作為證據應屬適當，均有證據能力。至於本判
    決所引用之非供述證據部分，與本案均有關連性，亦無證據
    證明係實施刑事訴訟程序之公務員以不法方式所取得，依刑
    事訴訟法第158條之4反面解釋，當有證據能力。
貳、實體事項
一、事實認定
    上開犯罪事實，業據被告於本院審理時坦承不諱（見本院卷
    第328至329頁），核與證人即告訴人B女於檢察官偵訊及本
    院審理時之證述相符（見偵卷第59頁、本院卷第269至281頁
    ），並經證人A女於檢察官偵訊及本院審理時證述明確（見
    偵卷第60至61頁、本院卷第248至268頁、第281至284頁），
    復有被告之臉書擷圖（見本院卷第143頁）、被告與B女之LI
    NE對話擷圖（見本院卷第145至146頁）、被告與A女之LINE
    對話擷圖（見本院卷第158至164頁、第171至180頁）、A女
    與B女之對話擷圖（見本院卷第170頁、第181頁）、被告與A
    女之臉書MESSENGER訊息擷圖（見本院卷第237至239頁）、B
    女當庭繪製示意圖（見本院卷第291頁）在卷可稽，足認被
    告上開不利於己之任意性自白與事實相符，堪予採信。從而
    ，事證明確，被告上開性騷擾犯行洵堪認定，應予依法論科
    。
二、論罪科刑
  ㈠按性騷擾防治法第25條第1項所處罰之性騷擾罪，指性侵害犯
    罪以外，基於同法第2條第1、2款所列之性騷擾意圖，以乘
    被害人不及抗拒之違反意願方法，對其為與性或性別有關之
    親吻、擁抱或觸摸臀部、胸部或其他身體隱私處之行為。考
    其犯罪之目的，意在騷擾觸摸之對象，不以性慾之滿足為必
    要；究其侵害之法益，尚未達於妨害性意思之自由，而僅破
    壞被害人所享有關於性、性別等與性有關之寧靜、不受干擾
    之平和狀態；觀其犯罪之手段，則係於被害人不及抗拒之際
    ，出其不意乘隙為短暫之觸摸。行為人基於滿足性慾之目的
    ，對被害人所為之侵害行為，苟於客觀上不足認係為發洩情
    慾，或尚未至妨害被害人性意思自由，刑法上雖無處罰猥褻
    性侵害犯罪未遂之明文，然其對被害人有關性之平和狀態，
    不能謂無干擾，得論以性騷擾罪（最高法院100年度台上字
    第4745號刑事判決意旨參照）。查被告在海域中進行一對一
    教導B女潛水，利用B女不及抗拒之際，以手觸摸B女臀部、
    下體及拉扯B女之三角褲褲頭，乃偷襲式、短暫性、有性暗
    示之不當觸摸，損及B女之人格尊嚴，造成B女被冒犯之情境
    ，當屬性騷擾行為無訛。是核被告所為，係犯性騷擾防治法
    第25條第1項之性騷擾罪。又被告基於同一犯罪決意，於密
    切接近之時、地，碰觸B女臀部、下體及拉扯B女之三角褲褲
    頭，而侵害同一法益，各行為獨立性極為薄弱，依一般社會
    健全觀念難以強行分開，應以包括一行為予以評價，較為合
    理，論以接續犯之一罪。
  ㈡爰以行為人之責任為基礎，審酌被告為逞個人私欲，竟對女
    性之身體任意觸碰，欠缺尊重他人身體自主權之觀念，造成
    B女身心受創且蒙受陰影（參見本院卷第383頁之刑事附帶民
    事訴訟起訴狀），實應嚴予非難；雖於偵查中否認犯行，然
    於本院審理時終能坦承犯行，酌以被告表示願意如數給付B
    女請求之損害賠償金額，惟B女不願意原諒被告，堅持以訴
    訟方式提告，致無法和解（見本院卷第317頁、第327頁、第
    381頁），兼衡被告自述大學畢業之智識程度、從事總務工
    作、未婚之家庭狀況（見本院卷第329頁）暨其犯罪動機、
    目的手段、所生危害等一切情狀，量處如主文所示之刑，並
    依其職業及社會地位等節，諭知易科罰金之折算標準，以示
    懲儆。至於被告及辯護人請求諭知緩刑乙節，按對於科刑之
    被告諭知緩刑，除應具備一定條件外，並須有可認為以暫不
    執行刑罰為適當之情形，刑法第74條規定甚明。被告雖未曾
    因故意犯罪受有期徒刑以上刑之宣告，且宣告刑為有期徒刑
    2年以下之刑度，然考量被告曾因違反兒童及少年性交易防
    制條例案件經檢察官為緩起訴處分（參見卷附臺灣高等法院
    被告前案紀錄表），素行不佳，參以被告於偵查中否認犯行
    ，至本院審理時始坦承之犯後態度難謂良好，又被害人B女
    堅持不願原諒被告，不同意被告緩刑等情（見本院卷第381
    頁），故本院斟酌再三，認不宜為緩刑之宣告，附此敘明。
     
乙、無罪部分
一、公訴意旨另以：被告於109年6月26日9時30分許至11時30分
    許間，在潮境公園海域，乘A女與其一同下海潛水，不及抗
    拒之際，意圖性騷擾，徒手觸摸A女之大腿及臀部2次，並以
    腳纏繞住A女之大腿，以此方式對A女為性騷擾行為。因認被
    告亦涉犯性騷擾防治法第25條第1項之性騷擾罪嫌。
二、本院因依憑後開理由而為被告此部分無罪之諭知，故無庸再
    就本院援引如後所述之各項證據資料，贅論其證據能力之有
    無（最高法院100年度台上字第2980號判決意旨參照），先
    予敘明。
三、犯罪事實應依證據認定之，無證據不得認定犯罪事實；不能
    證明被告犯罪者，應諭知無罪之判決，刑事訴訟法第154條
    第2項、第301條第1項分別定有明文。事實之認定，應憑證
    據，如未能發現相當證據，或證據不足以證明，自不能以推
    測或擬制之方法，以為裁判基礎。再者，認定犯罪事實所憑
    之證據，雖不以直接證據為限，間接證據亦包括在內；然而
    無論直接或間接證據，其為訴訟上之證明，須於通常一般之
    人均不致有所懷疑，而得確信其為真實之程度者，始得據為
    有罪之認定，倘其證明尚未達到此一程度，而有合理之懷疑
    存在時，即無從為有罪之認定。又被害人之為證人，與通常
    一般第三人之為證人不同。被害人就被害經過所為之陳述，
    其目的在於使被告受刑事訴追處罰，與被告處於絕對相反之
    立場，其陳述或不免渲染、誇大。是被害人縱立於證人地位
    具結而為指證、陳述，其供述證據之證明力仍較與被告無利
    害關係之一般證人之陳述為薄弱。從而，被害人就被害經過
    之陳述，除須無瑕疵可指，且須就其他方面調查又與事實相
    符，亦即仍應調查其他補強證據以擔保其指證、陳述確有相
    當之真實性，而為通常一般人均不致有所懷疑者，始得採為
    論罪科刑之依據，非謂被害人已踐行人證之調查程序，即得
    棄置其他補強證據不論，逕以其指證、陳述作為有罪判決之
    唯一證據。
四、公訴人認被告涉有上開性騷擾罪嫌，無非係以被告之供述、
    證人即告訴人A女於警詢及偵訊時之證述、證人即A女之男友
    曾○達於偵查中之證述、告訴人A女與被告間以通訊軟體MESS
    ENGER間之對話紀錄、DIWA學員檢舉書、告訴人A女、B女與
    其餘曾至被告處體驗潛水之學員間之通訊軟體LINE對話紀錄
    為其論據（參照起訴書之證據清單）。
五、訊據被告固坦承有在臉書社團刊登打工換物（潛水）資訊，
    與A女連繫後，與A女在潮境公園海域進行潛水活動之事實，
    惟堅詞否認有何性騷擾A女犯行，辯稱：伊沒有在潛水時摸A
    女的大腿及屁股，沒有用腳纏住A女的大腿等語。選任辯護
    人則以：A女指述案發當日被告有何性騷擾行為，歷次指述
    前後不一，案發後A女未曾疏遠被告，與被告互動熱絡，持
    續介紹友人給被告，被告對A女未涉及性騷擾等語為被告辯
    護。經查：
　㈠甲○○為潛水教練，在網路刊登打工換物（潛水）資訊，適A女
    見聞甲○○刊登之資訊，先於109年6月20日透過臉書聯繫甲○○
    ，於109年6月25日與男友曾○達及友人一同前往潮境公園海
    域與甲○○進行潛水活動之事實，有前引卷證在卷可考，業經
    本院認定如前。
　㈡公訴意旨指訴被告於「109年6月26日」潛水時性騷擾A女，然
    查A女與被告原不相識，兩人於109年6月20日透過臉書MESSE
    NGER始開始聯繫乙節，此據被告及A女均供述在卷，並有臉
    書MESSENGER對話紀錄在卷可考（見本院卷第237至239頁）
    ，再觀諸卷附被告與A女之對話擷圖內容，顯示A女與被告第
    一次潛水之日期，應為「109年6月25日」，而非起訴書記載
    之「109年6月26日」乙節，亦據證人A女於本院審理時當庭
    辨明確認（見本院卷第261至262頁），參諸A女指訴與被告
    第一次潛水時遭被告性騷擾，是檢察官起訴被告性騷擾A女
    之時間為「109年6月26日」顯有錯誤。
　㈢再者，公訴意旨指訴被告性騷擾A女，性騷擾行為態樣為徒手
    觸摸A女之大腿及臀部2次，並以腳纏繞住A女之大腿，固據
    證人即告訴人A女指證被告，然A女於109年8月6日警詢時證
    稱：在練習潛水時，遭被告無故拉我的手，並連續抓捏我的
    屁股2、3次，當時我上半身穿潛水衣，下半身只有穿泳褲，
    然後他還用雙腳夾住我的大腿內側等語（見偵卷第16頁）；
    復於109年10月6日檢察官偵訊時證稱：當天穿全身潛水衣，
    一下水我跟被告說我會緊張，被告先拉我的手，之後有人摸
    我的大腿及抓我的屁股兩次，我回頭看，是被告在我後面，
    往上游時，被告有用他的腳纏住我的大腿等語（見偵卷第59
    至60頁），稽之證人A女於警詢時證述上半身穿潛水衣，下
    半身只有穿泳褲，未提及遭被告摸大腿，於檢察官偵訊改稱
    穿全身潛水衣等語，已存有歧異；就指訴被告用腳纏繞大腿
    之性騷擾行為乙節，A女於本院審理時證述：總共跟被告出
    去潛水3次或4次，第一次潛水時被告沒有用腳纏繞大腿，是
    另一次船潛時所發生之事等語（本院卷第263至267頁），則
    檢察官起訴被告於「109年6月26日以腳纏繞住A女之大腿」
    對A女為性騷擾乙節，當有疑慮。觀諸證人A之指證，其前後
    指訴顯有瑕疵，況相同證人先後縱為相同之證言，僅為單一
    證人之重覆陳述，為證據之累積，不能作為補強，揆諸前揭
    說明，證人A女之證言本質上存在較大虛偽危險性，故為擔
    保陳述內容之真實性，尚須有補強證據。
　㈣檢察官固舉證人即A女男友曾○達之證述為證，惟證人曾○達於
    檢察官偵訊時證述：A女應該是潛水當天晚上回來的時候跟
    我說，被告扶A女的手及腳時，有趁機摸A女的大腿及屁股等
    語（見偵卷第98至99頁）。依證人曾○達之證述情節可見，
    曾○達得知被告有觸摸A女大腿及臀部乙事，實係聽聞自A女
    所述而來，證人曾○達上開證述本質上係傳聞證據，且屬與A
    女指述同質性之累積證據，自無從據為A女上開證述之補強
    證據。此外，檢察官雖舉告訴人A女與被告間以通訊軟體MES
    SENGER間之對話紀錄、DIWA學員檢舉書、告訴人A女、B女與
    其餘曾至被告處體驗潛水之學員間之通訊軟體LINE對話紀錄
    等為證，然觀諸上開內容亦難執為認定被告有上開性騷擾A
    女行為之佐證。
　㈤此外，A女於109年6月25日與被告第一次進行潛水活動後，仍
    持續與被告互動聯繫，傳送性感照片，多次相約潛水，並在
    社群媒體幫被告推銷，介紹體驗潛水之朋友等情，此據辯護
    人提出被告與A女之對話訊息擷圖為證（見本院卷第359至37
    9頁），由雙方訊息資料以觀，A女與被告互動友好，未見A
    女有遭受被告冒犯之不悅反應，是辯護人質疑倘被告有性騷
    擾A女之情事，A女事後豈會多次一同前往潛水，復介紹體驗
    潛水之友人給被告等語，尚非無稽，而本院審理時質之證人
    A女若與被告第一次潛水即遭被告性騷擾，何以會再次前往
    和被告潛水乙節，證人A女證稱：當下並沒有被性騷擾的認
    知，只是覺得被告怪怪的，事後B女傳訊息告知，自己一再
    回想才覺得有受到侵犯的感覺等語（見本院卷第267至268頁
    ），是證人A女主要係依憑B女之轉述進而推認自己亦同遭性
    騷擾，而證人A女依其身歷其境之過程，於案發當時僅覺得
    被告舉止怪怪的，主觀既未感受敵意或冒犯之情境，本院尚
    難僅以證人A女上開指述內容，即遽認被告有此部分被訴之
    性騷擾犯行。況依刑事訴訟法之證據法則，不能單以被告有
    前開經本院認定於109年8月2日對告訴人B女性騷擾之犯行，
    即直接推定被告於109年6月25日必然亦有對告訴人A女為性
    騷擾之行為。另檢察官以被告之供述為證據，惟被告自警詢
    迄審理終結，均否認有性騷擾A女，是自無從依被告否認之
    供述，得出被告有公訴意旨上開所指性騷擾A女之情事。刑
    事被告依法不負自證無罪之責，被告既堅決否認有何上開犯
    行，且審諸卷附所有資料，尚乏積極事證足以佐憑，則依證
    據法則，自不能憑告訴人A女單一指訴，即遽為被告不利之
    認定。
六、刑事訴訟法第161條第1項規定檢察官就被告犯罪事實，應負
    舉證責任，並指出證明之方法。因此，檢察官對於起訴之犯
    罪事實，應負提出證據及說服之實質舉證責任。倘其所提出
    之證據，不足為被告有罪之積極證明，或其闡明之證明方法
    ，無從說服法官以形成被告有罪之心證，基於無罪推定之原
    則，自應為被告無罪判決之諭知。綜上，告訴人B女於109年
    8月2日遭被告性騷擾，誠為憾事，然被告有無其他犯行，自
    應依證據審慎認定，本院審酌檢察官此部分所舉事證，並未
    達於通常一般之人均不致有所懷疑，而得確信此部分犯行為
    真實之程度，尚有合理之懷疑存在，此部分自應為無罪之諭
    知，以昭審慎。  
據上論斷，應依刑事訴訟法第284條之1、第299條第1項前段、第
301條第1項，性騷擾防治法第25條1項，刑法第11條前段、第41
條第1項前段，判決如主文。
本案經檢察官李亞蓓提起公訴，檢察官陳宜愔到庭執行職務。
中　　華　　民　　國　　111 　年　　1 　　月　　19　　日
                  刑事第五庭  法   官     鄭虹眞
以上正本證明與原本無異。
如不服本判決應於收受送達後20日內向本院提出上訴書狀，並應
敘述具體理由；其未敘述上訴理由者，應於上訴期間屆滿後20日
，向本院補提理由書(均須按他造當事人之人數附繕本)「切勿
逕送上級法院」。
中　　華　　民　　國　　111 　年　　1 　　月　　19　　日
                              書記官      洪幸如 
附錄所犯法條： 
性騷擾防治法第25條
意圖性騷擾，乘人不及抗拒而為親吻、擁抱或觸摸其臀部、胸部
或其他身體隱私處之行為者，處2年以下有期徒刑、拘役或科或
併科新臺幣10萬元以下罰金。
前項之罪，須告訴乃論。